臺灣士林地方法院刑事判決　　　　　　　　　　　　　　九十三年度訴字第九０號
　　公　訴　人　臺灣士林地方法院檢察署檢察官
　　被　　　告　乙○○
右列被告因違反毒品危害防制條例案件，經檢察官提起公訴（九十二年度毒偵字第一
三０一號）及移請併案審理（九十三年度毒偵字二七七號），經本院合議庭裁定由受
命法官獨任進行簡式審判程序並判決如左：
    主  文
乙○○連續施用第一級毒品，處有期徒刑玖月。又連續施用第二級毒品，處有期徒刑
伍月，扣案之第二級毒品安非他命壹包（驗餘淨重零點捌零公克）沒收銷燬。應執行
有期徒刑壹年，扣案之第二級毒品安非他命壹包（驗餘淨重零點捌零公克）沒收銷燬
。
    事  實
一、乙○○前因施用毒品案件，第一次經臺灣臺北地方法院以民國八十八年度毒聲字
    第二六二九號裁定送觀察、勒戒後，認無繼續施用毒品之傾向，由臺灣臺北地方
    法院檢察署檢察官於八十八年十月三十一日，以八十八年度毒偵字第八０一號不
    起訴處分確定；第二次經本院以九十年度毒聲字第一一七八號裁定送觀察、勒戒
    後，亦認無繼續施用毒品之傾向，再經臺灣士林地方法院檢察署檢察官於九十年
    十月三十日，以九十年度毒偵字第九七二號處分不起訴確定。
二、詎乙○○猶不知悔改，復基於施用第一級毒品海洛因之概括犯意，自九十二年九
    月二十六日下午起至九十三年一月十日清晨止，多則大約每天施用三、四次，少
    則每天施用一次，在基隆市○○區○○街三二四巷二十八號朋友家中、停放於基
    隆市長庚醫院附近之國家新城旁車上及臺北縣汐止市○○路○段二二０號四樓住
    處，以針筒加礦泉水稀釋海洛因注射方式，連續施用第一級毒品海洛因多次。並
    另行起意，基於施用第二級毒品安非他命之概括犯意，於上開時間內，約兩、三
    天施用一次，在基隆市○○區○○街三二四巷二十八號、臺北縣萬里鄉某不詳地
    址等朋友家及臺北縣汐萬路二段二二０號四樓住處，以玻璃管燒烤安非他命產生
    煙霧方式，連續施用第二級毒品安非他命多次。嗣分別：(一)為基隆市警察局第一
    分局員警於九十二年九月二十六日十七時二十分許，在基隆市○○區○○街三二
    四巷二十八號查獲。(二)於九十三年一月十日六時四十分許，經基隆市警察局第一
    分局員警在基隆市安樂區○○○街三十二巷十弄前之車牌號碼七六六二—ＦＥ自
    小客車內查獲，並起出第二級毒品安非他命一包（驗餘淨重０點八０公克）。上
    揭二次為警查獲後，經採尿送驗結果，均呈毒品嗎啡及安非他命陽性反應，始查
    悉上情。
三、案經基隆市警察局第一分局分別報請臺灣基隆地方法院檢察署檢察官呈請臺灣高
    等法院檢察署令轉臺灣士林地方法院檢察署檢察官偵查起訴（九十二年度毒偵字
    第一三０一號）及移送併案審理（九十三年度毒偵字二七七號），嗣經本院合議
    庭裁定由受命法官獨任進行簡式審判程序。
    理  由
一、右揭連續施用第一級毒品海洛因及第二級毒品安非他命之事實，業據被告乙○○
    於本院審理時坦承不諱，被告二次為警查獲後，經採集尿液送驗結果，均呈嗎啡
    及安非他命陽性反應，有臺灣檢驗科技股份有限公司九十二年十月七日濫用藥物
    尿液檢驗報告（附於基檢九十二年度毒偵字第一０一五號卷第八頁）、臺灣尖端
    先進生技醫藥股份有限公司九十三年四月一日濫用藥物檢驗報告（附於甲○九十
    三年度毒偵字第二七七號卷第十七頁）在卷足憑，並有白色晶體一包扣案可資佐
    證，該包晶體送驗結果，含第二級毒品安非他命成分（驗餘淨重０點八０公克）
    ，有內政部警政署刑事警察局九十三年四月八日刑鑑字第０九三００六八九二０
    號鑑驗通知書一份附卷可按（附於本院卷內），足徵被告自白與事實相符，本件
    事證明確，被告犯行洵堪認定。
二、按刑法第二條第一項之從新從輕原則，限於行為後法律有變更者，始有其適用。
    按連續數行為而犯同一之罪名者，以一罪論。故在連續犯之場合，必以連續犯之
    數行為均完成後，法律有變更者，始克相當；如連續犯之數行為跨越新舊法，其
    中部分行為在舊法時期，部分行為在新法施行以後，即應依最後行為時之法律處
    斷，不發生行為後法律變更問題，自無適用刑法第二條第一項但書之餘地（最高
    法院八十八年度臺上字第二０三九號判決參照）。查被告前因施用毒品案件，第
    一次經臺灣臺北地方法院以八十八年度毒聲字第二六二九號裁定送觀察、勒戒後
    ，認無繼續施用毒品之傾向，由臺灣臺北地方法院檢察署檢察官於八十八年十月
    三十一日，以八十八年度毒偵字第八０一號不起訴處分確定；第二次經本院以九
    十年度毒聲字第一一七八號裁定送觀察、勒戒後，亦認無繼續施用毒品之傾向，
    再經臺灣士林地方法院檢察署檢察官於九十年十月三十日，以九十年度毒偵字第
    九七二號處分不起訴確定，以上有臺灣高等法院被告全國前案紀錄表、不起訴處
    分書在卷供參，因毒品危害防制條例業於九十二年七月九日修正公布全文三十六
    條，並於九十三年一月九日生效施行，本件被告於觀察、勒戒執行完畢釋放後，
    五年內三犯毒品危害防制條例第十條之罪，行為終了時為九十三年一月十日，自
    應依修正後毒品危害防制條例第二十三條第二項之規定依法訴追處罰。
三、查海洛因為毒品危害防制條例所稱之第一級毒品，安非他命為同條例所謂之第二
    級毒品，觀諸該條例第二條第二項第一款、第二款分別規定甚明。核被告所為，
    係犯毒品危害防制條例第十條第一項、第二項之施用第一、二級毒品罪。其施用
    第一、二級毒品前後數次持有第一、二級毒品之低度行為，均應為施用之高度行
    為所吸收，不另論罪。被告先後多次施用第一級毒品海洛因及第二級毒品安非他
    命之犯行，係時間緊接，各觸犯構成要件相同之罪名，顯係基於概括犯意反覆為
    之，為連續犯，應依刑法第五十六條之規定各論以一罪，並各加重其刑。被告所
    犯右開施用第一級毒品罪與施用第二級毒品罪間，犯意各別，行為互殊，罪名有
    異，應予分論併罰。公訴人起訴事實雖僅敘及被告於九十二年九月二十六日十八
    時十八分採尿前回溯一百二十小時內某時之施用第一、二級毒品犯行，然檢察官
    就犯罪事實之一部起訴者，其效力及於全部，被告如事實欄所載之其餘施用海洛
    因及安非他命犯行，與公訴人起訴之犯罪事實既具有連續犯之裁判上一罪關係，
    依審判不可分之原則，均應為起訴效力所及，本院自應併予審究。爰審酌施用毒
    品為自戕行為，被告有施用毒品前科，前經送觀察、勒戒，認無繼續施用毒品傾
    向，並經檢察官不起訴處分確定，竟不知愛惜生命及健康，掌握自新機會，反再
    度耽溺於毒品中，顯見其意志不堅、及其品行、生活狀況、智識程度、犯罪動機
    、犯罪後於本院審理時坦承犯行，態度良好等一切情狀，分別量處如主文所示之
    刑，並定應執行之刑。
四、扣案之第二級毒品安非他命一包（驗餘淨重０點八０公克），係查獲之毒品，屬
    違禁物，不問屬於犯人與否，應依毒品危害防制條例第十八條第一項前段規定併
    宣告沒收銷燬之。另鑑析用罄之安非他命０‧０四公克已不復存在，爰不諭知沒
    收銷燬，附此敘明。
據上論斷，應依刑事訴訟法第二百七十三條之一第一項、第二百九十九條第一項前段
，九十三年一月九日施行之毒品危害防制條例第十條第一項、第二項、第十八條第一
項前段，刑法第十一條、第五十六條、第五十一條第五款，判決如主文。
本案經檢察官吳怡明到庭執行職務。
中      華      民      國    九十三    年      五     月     三十一    日
                              臺灣士林地方法院刑事第五庭
                                  法  官  黃　潔　茹
右正本證明與原本無異。
如不服本判決，應於判決送達後十日內，向本院提出上訴狀。
                                  書記官  柳　瑞　宗
中      華      民      國    九十三    年      六     月       二      日
附錄本判決論罪科刑依據之法條：
毒品危害防制條例第十條第一項、第二項鍊
施用第一級毒品者，處六月以上五年以下有期徒刑。
施用第二級毒品者，處三年以下有期徒刑。
